臺灣嘉義地方法院刑事判決　　　　　　　 94年度訴字第663號
公　訴　人　臺灣嘉義地方法院檢察署檢察官
被　　　告　甲○○
上列被告因違反毒品危害防制條例案件，經檢察官提起公訴（九
十四年度毒偵字第一四三三號），本院合議庭裁定由受命法官以
簡式程序進行審理，判決如下：
    主  文
甲○○連續施用第一級毒品，處有期徒刑捌月。扣案注射針筒貳
支，均沒收。又連續施用第二級毒品，處有期徒刑肆月。應執行
有期徒刑拾壹月。扣案注射針筒貳支，均沒收。
    事  實
一、甲○○前於民國八十八年間因施用毒品案件，經本院以八十
    八年度毒聲字第一一五一號裁定送觀察勒戒後，認有繼續施
    用毒品傾向，而本院再以八十八年度毒聲字第一二三九號裁
    定令入戒治處所施以強制戒治。嗣後本院以八十八年度毒聲
    字第二一二號裁定甲○○停止戒治，所餘戒治期間付保護管
    束，於八十九年二月十五日停止戒治出所，惟於停止戒治期
    間甲○○復因施用毒品案件而違反保護管束應遵守事項情節
    重大，經本院以八十九年度毒聲字第六二七號裁定撤銷停止
    戒治，再令入戒治處所強制戒治，迄八十九年十二月十四日
    執行強制戒治期滿，同年月十五日釋放出所。
二、詎甲○○仍不知悛悔，於距上開強制戒治期滿執行完畢五年
    內，另基於施用第一級毒品之概括犯意，於九十四年六月至
    七月間某日某時起至同年九月五日某時許止之期間內，在其
    位於嘉義縣民雄鄉福權村五鄰福權四十五號之三住處廁所內
    ，以每天施用一次至二次之頻率，連續施用海洛因多次；又
    另基於施用第二級毒品之概括犯意，於九十四年六月至七月
    間某日某時起至同年九月五日某時許止之期間內，在上開住
    處廁所內，以每天施用一次至二次之頻率，連續施用甲基安
    非他命多次。嗣於九十四年七月二十九日十九時許，在嘉義
    縣民雄鄉崙子頂一０四之一０五號大樓外，為警查獲，並當
    場扣得注射針筒二支，後於同日二十二時三十分許，得甲○
    ○同意採其尿液送驗，其結果呈嗎啡陽性及甲基安非他命陽
    性反應，始查知上情。
三、案經嘉義市警察局第二分局報請臺灣嘉義地方院檢察署檢察
    官偵查起訴。
    理  由
一、訊據被告甲○○對於上開犯罪事實均坦承不諱（見本院卷第
    15頁、第22頁、第24頁）；參以於九十四年七月二十九日二
    十二時三十分許，得被告同意採尿送驗，其結果均確呈嗎啡
    陽性（按施用海洛因後，經人體之水解代謝作用，會呈嗎啡
    陽性反應）及甲基安非他命陽性反應等情，亦有長榮大學毒
    物研究中心確認報告及代號與姓名對照表各乙紙（見警卷第
    5頁、第6頁）在卷可稽，復有注射針筒二支扣案可佐，均足
    資擔保被告於本院審理時所為之上開任意性自白具有相當程
    度之真實性，而得使本院確信被告前述自白確與事實相符，
    應堪採信。又被告前於八十八年間因施用毒品案件，經本院
    以八十八年度毒聲字第一一五一號裁定送觀察勒戒後，認有
    繼續施用毒品傾向，而本院再以八十八年度毒聲字第一二三
    九號裁定令入戒治處所施以強制戒治。嗣後本院以八十八年
    度毒聲字第二一二號裁定被告停止戒治，所餘戒治期間付保
    護管束，於八十九年二月十五日停止戒治出所，惟於停止戒
    治期間被告復因施用毒品案件而違反保護管束應遵守事項情
    節重大，經本院以八十九年度毒聲字第六二七號裁定撤銷停
    止戒治，再令入戒治處所強制戒治，迄八十九年十二月十四
    日執行強制戒治期滿，同年月十五日釋放出所等情，有臺灣
    嘉義地方法院檢察署檢察官九十一年度戒毒偵字第一一七號
    不起訴處分書、被告之在監在押紀錄表及臺灣高等法院被告
    全國前案紀錄表各乙份附卷可佐。是被告於強制戒治執行完
    畢後五年內再犯施用海洛因及甲基安非他命毒品之犯行，洵
    堪認定，應依法論科。
二、按海洛因、甲基安非他命分別屬毒品危害防制條例所定之第
    一級、第二級毒品，故核被告甲○○所為，係犯毒品危害防
    制條例第十條第一項、第二項之施用第一級、第二級毒品罪
    ；其施用前持有海洛因及施用前持有甲基安非他命之低度行
    為，為施用之高度行為所吸收，均不另論罪。再被告上揭多
    次施用海洛因、甲基安非他命之行為，時間緊接，且觸犯犯
    罪構成要件相同之罪名，顯係基於概括犯意反覆為之，均應
    依連續犯規定論以一罪，並各加重其刑。而被告所犯上開二
    罪，罪名互異，犯意各別，應分論併罰。爰審酌被告前曾因
    施用毒品而經觀察、勒戒及數度強制戒治程序，竟未思悔改
    ，顯然缺乏禁絕毒害決心，與被告施用毒品之頻率、次數，
    以及施用毒品犯行係屬戕害自身健康之行為，尚未危害他人
    ，且被告於本院審理中尚能坦承犯行，態度尚稱良好等一切
    情狀，分別量處如主文所示之刑，並定其應執行之刑，以資
    懲儆。
三、扣案之注射針筒二支，固非專供施用毒品所用之器具，然均
    為被告所有，且均係供施打海洛因所用之物等情，業據被告
    供承在卷（見本院卷第23頁），均應依刑法第三十八條第一
    項第二款規定沒收之。
據上論斷，應依刑事訴訟法第二百七十三條之一第一項、第二百
九十九條第一項前段，毒品危害防制條例第十條第一項、第二項
，刑法第十一條、第五十六條、第五十一條第五款、第三十八條
第一項第二款，判決如主文。
本案經檢察官吳咨泓到庭執行職務
中　　華　　民　　國　　94　　年　　11　月　　30　　 日
                  刑事第四庭    法　官  曾宏揚
上列正本證明與原本無異。
如不服本判決，應於判決送達後10日內向本院提出上訴狀（應附
繕本）。
中　　華　　民　　國　　94　　年　　11　月　　30　　 日
                                書記官  陳慶昀
附錄論罪科刑法條：
毒品危害防制條例第10條
施用第一級毒品者，處 6 月以上 5 年以下有期徒刑。
施用第二級毒品者，處 3 年以下有期徒刑。
